【裁判字號】    89,台非,123
【裁判日期】    890511
【裁判案由】    贓物聲請簡易判決處刑
【裁判全文】
最高法院刑事判決                                八十九年度台非字第一二三號
    上 訴 人  最高法院檢察署檢察總長
    被    告  甲○○
右上訴人因被告贓物案件，對於台灣彰化地方法院中華民國八十八年十月十一日第一
審確定判決（八十八年度彰簡字第五三九號，聲請簡易判決處刑案號：台灣彰化地方
法院檢察署八十八年度偵字第七八六三號），認為違法，提起非常上訴，本院判決如
左：
    主  文
原判決撤銷。
甲○○收受贓物，處有期徒刑肆月，如易科罰金，以佰元折算壹日。
    理  由
非常上訴理由稱：「一按判決不適用法則或適用不當者，為違背法令，刑事訴訟法第
三百七十八條定有明文。又累犯之成立要件依刑法第四十七條規定，必須受有期徒刑
之執行完畢，或受無期徒刑或有期徒刑一部之執行而赦免後，五年以內再犯有期徒刑
以上之刑之罪者，始足當之。查被告於八十七年六月間因犯贓物罪，經台灣彰化地方
法院於八十七年十一月二十七日，以八十七年度簡字第一七八號，判處有期徒刑三月
，並緩刑二年，同年十二月二十二日確定在案，詎被告復在緩刑期間之八十八年七月
二十八日，再犯贓物罪，依刑法第七十五條之規定僅生應否撤銷緩刑之問題，原判決
不察，竟判處有期徒刑五月，如易科罰金，以參百元折算壹日，並以累犯論處。揆諸
上開說明，自有適用法則不當之違法。二案經判決確定，應依刑事訴訟法第四百四十
一條、第四百四十三條提起非常上訴，以資糾正。」等語。
本院按判決不適用法則或適用不當者，為違背法令，刑事訴訟法第三百七十八條定有
明文。又刑法上累犯之成立要件，依刑法第四十七條之規定，必須曾受有期徒刑之執
行完畢，或受無期徒刑或有期徒刑一部之執行而赦免後，五年以內再犯有期徒刑以上
之罪者，始足當之。經查本件原判決事實及理由欄引用檢察官簡易判決處刑聲請書記
載，被告甲○○前曾於民國八十七年間因贓物罪，經法院判處有期徒刑三月，並諭知
緩刑二年，於同年十二月二十七日確定，詎仍不知警惕，於八十八年七月二十八日晚
上二十三時許，在彰化縣芬園鄉○○路旁，明知蘇見財所交付懸掛車牌號碼「ＰＱ－
○三二六」之ＨＯＮＤＡ牌、紅色自小客車一部，係屬來源不明之贓車，為圖一時之
便利，仍予收受而使用之，迄至同月三十日為警查獲等情，因而判決被告收受贓物，
累犯，處有期徒刑五月，如易科罰金，以三百元折算一日。則被告犯本件之罪時，其
前案所犯贓物罪所處有期徒刑三月，因宣告緩刑二年而尚未執行，不能論以累犯，乃
原判決竟適用刑法第四十七條依累犯論處被告罪刑，自有適用法則不當之違法。案經
確定，且於被告不利，非常上訴意旨執以指摘，洵有理由，應由本院將原判決撤銷，
改判如主文所示，以資糾正。
據上論結，應依刑事訴訟法第四百四十七條第一項第一款，刑法第三百四十九條第一
項、第四十一條，罰金罰鍰提高標準條例第一條前段、第二條，判決如主文。
中      華      民      國    八十九    年      五      月     十一     日
                              最高法院刑事第五庭
                                  審判長法官  董  明  霈
                                        法官  丁  錦  清
                                        法官  林  茂  雄
                                        法官  王  居  財
                                        法官  張  祺  祥
      右正本證明與原本無異
                                              書  記  官
中      華      民      國    八十九    年      五      月     十八     日


司法院資訊處製作；財團法人民間司法改革基金會備份。
